臺灣高等法院臺中分院刑事裁定　
110年度抗字第1126號
抗  告  人  
即  聲請人  林祺婷  (年籍資料詳卷)
代  理  人  林憲同律師
上列聲請人即抗告人因聲請閱卷案件，不服臺灣苗栗地方法院中
華民國110年8月19日裁定（110年度聲字第666號），提起抗告，
本院裁定如下：
    主  文
抗告駁回。
    理  由
一、抗告意旨如附件「刑事抗告狀」所載。
二、按律師擔任聲請交付審判案件之受任人或審判中擔任告訴代
    理人，得檢閱卷宗及證物，刑事訴訟法第258條之1第2項、
    第271條之1第2項分別定有明文，其立法理由依序為：「有
    關交付審判之聲請，告訴人須委任律師向法院提出理由書狀
    ，而為使律師了解案情，應准許其檢閱偵查卷宗及證物。但
    如涉及另案偵查不公開或其他依法應予保密之事項時，檢察
    官仍得予以限制或禁止，爰增訂本條第二項，以應實務之需
    要。」「若告訴人委任律師為代理人，因律師具備法律專業
    知識，且就業務之執行須受律師法有關律師倫理、忠誠及信
    譽義務之規範，於立法政策上，允宜準用第三十三條之規定
    ，賦予其閱卷之權利，除方便代理人了解案件進行情形，用
    以維護告訴人權益外，更可藉由閱卷而提供檢察官有關攻擊
    防禦之資料。」可徵上開規定賦予律師擔任聲請交付審判代
    理人、告訴代理人檢閱卷宗及證物權利之目的，乃在於使律
    師在特定案件繫屬中執行業務時能了解案情，以達訴訟上攻
    擊之目的，維護告訴人之權益，倘特定案件業已終結、確定
    而脫離法院繫屬，無庸再行該案件訴訟上之攻擊，自難謂就
    該特定案件尚有何檢閱卷宗、證物之必要。另按辯護人於審
    判中得檢閱卷宗及證物並得抄錄或攝影，刑事訴訟法第33條
    定有明文。此一規定依同法第38條及第271條之1，於被告或
    自訴人之代理人及委任律師為告訴代理人者準用之。是以得
    依上開規定檢閱卷宗、證物及抄錄或攝影者，限於辯護人、
    被告或自訴人之代理人，及以律師為告訴代理人者，並不及
    於被告、自訴人或告訴人本人（最高法院96年度上訴字第32
    45號判決意旨參照）。
三、經查：抗告人即聲請人林祺婷（下稱抗告人）為臺灣苗栗地
    方法院110年度聲判字第10號聲請交付審判案件之聲請人，
    該案業於民國110年7月15日經上開法院作成駁回聲請之裁定
    （見原審卷第8至20頁），依刑事訴訟法第258條之3第5項後
    段規定，因不得對該裁定抗告而告確定，抗告人就該案件於
    訴訟上即已無檢閱卷宗、證物之必要，是抗告人就業已終結
    、確定而脫離繫屬之上開聲請交付審判案件，向原審法院聲
    請檢閱偵查卷宗及證物，難謂有據。此外，本件聲請人係告
    訴人，亦非依法得請求閱覽卷宗之人，準此，原裁定以抗告
    人之聲請不合法予以駁回，並無違誤，本件抗告為無理由，
    應予駁回。
據上論斷，應依刑事訴訟法第412條，裁定如主文。
中　　華　　民　　國　　110 　年　　9 　　月　　23　　日
            刑事第六庭　  審判長法　官　唐  光  義
                                法　官　鍾  貴  堯
                                法　官　劉  柏  駿
以上正本證明與原本無異。
不得再抗告。                                                            
                                書記官  林  巧  玲
 
中　　華　　民　　國　　110 　年　　9 　　月　　23　　日